<!doctype html>
<html class="docs-version-current" lang="en-GB" dir="ltr">
<head>
<meta charset="UTF-8">
<meta name="viewport" content="width=device-width,initial-scale=1">
<meta name="generator" content="Docusaurus v2.0.0-beta.17">
<link rel="preconnect" href="https://www.google-analytics.com">
<script>window.ga=window.ga||function(){(ga.q=ga.q||[]).push(arguments)},ga.l=+new Date,ga("create","UA-223403548-1","auto"),ga("set","anonymizeIp",!0),ga("send","pageview")</script>
<script async src="https://www.google-analytics.com/analytics.js"></script>
<link rel="preconnect" href="https://www.google-analytics.com">
<link rel="preconnect" href="https://www.googletagmanager.com">
<script async src="https://www.googletagmanager.com/gtag/js?id=G-XVBCYPCC10"></script>
<script>function gtag(){dataLayer.push(arguments)}window.dataLayer=window.dataLayer||[],gtag("js",new Date),gtag("config","G-XVBCYPCC10",{anonymize_ip:!0})</script><title data-rh="true">Past tense | Icelandic Grammar Reference</title><meta data-rh="true" name="twitter:card" content="summary_large_image"><meta data-rh="true" property="og:image" content="https://icelandicgrammar.com/img/share-image.jpg"><meta data-rh="true" name="twitter:image" content="https://icelandicgrammar.com/img/share-image.jpg"><meta data-rh="true" property="og:url" content="https://icelandicgrammar.com/docs/verbs/past"><meta data-rh="true" name="docusaurus_locale" content="en"><meta data-rh="true" name="docusaurus_version" content="current"><meta data-rh="true" name="docusaurus_tag" content="docs-default-current"><meta data-rh="true" name="docsearch:language" content="en"><meta data-rh="true" name="docsearch:version" content="current"><meta data-rh="true" name="docsearch:docusaurus_tag" content="docs-default-current"><meta data-rh="true" property="og:title" content="Past tense | Icelandic Grammar Reference"><meta data-rh="true" name="description" content="An explanation of how to form and use the past tense of verbs in Icelandic."><meta data-rh="true" property="og:description" content="An explanation of how to form and use the past tense of verbs in Icelandic."><link data-rh="true" rel="icon" href="/img/favicon.ico"><link data-rh="true" rel="canonical" href="https://icelandicgrammar.com/docs/verbs/past"><link data-rh="true" rel="alternate" href="https://icelandicgrammar.com/docs/verbs/past" hreflang="en-GB"><link data-rh="true" rel="alternate" href="https://icelandicgrammar.com/docs/verbs/past" hreflang="x-default"><link rel="stylesheet" href="/assets/css/styles.b742e94b.css">
<link rel="preload" href="/assets/js/runtime~main.eed9b916.js" as="script">
<link rel="preload" href="/assets/js/main.c1838c1e.js" as="script">
</head>
<body class="navigation-with-keyboard">
<script>!function(){function t(t){document.documentElement.setAttribute("data-theme",t)}var e=function(){var t=null;try{t=localStorage.getItem("theme")}catch(t){}return t}();t(null!==e?e:"light")}()</script><div id="__docusaurus">
<div role="region"><a href="#" class="skipToContent_ZgBM">Skip to main content</a></div><nav class="navbar navbar--fixed-top"><div class="navbar__inner"><div class="navbar__items"><button aria-label="Navigation bar toggle" class="navbar__toggle clean-btn" type="button" tabindex="0"><svg width="30" height="30" viewBox="0 0 30 30" aria-hidden="true"><path stroke="currentColor" stroke-linecap="round" stroke-miterlimit="10" stroke-width="2" d="M4 7h22M4 15h22M4 23h22"></path></svg></button><a class="navbar__brand" href="/"><b class="navbar__title">Icelandic Grammar Reference</b></a></div><div class="navbar__items navbar__items--right"><a class="navbar__item navbar__link" target="_blank" href="/feedback">Give feedback</a><a href="https://www.paypal.com/donate/?business=STWJSD5NBXLPJ&amp;no_recurring=0&amp;item_name=Help+me+continue+to+offer+Icelandic+language+resources+for+free%21&amp;currency_code=GBP" target="_blank" rel="noopener noreferrer" class="navbar__item navbar__link">Make a donation</a><div class="toggle_S7eR toggle_TdHA toggleDisabled_f9M3"><div class="toggleButton_rCf9" role="button" tabindex="-1"><svg viewBox="0 0 24 24" width="24" height="24" class="lightToggleIcon_v35p"><path fill="currentColor" d="M12,9c1.65,0,3,1.35,3,3s-1.35,3-3,3s-3-1.35-3-3S10.35,9,12,9 M12,7c-2.76,0-5,2.24-5,5s2.24,5,5,5s5-2.24,5-5 S14.76,7,12,7L12,7z M2,13l2,0c0.55,0,1-0.45,1-1s-0.45-1-1-1l-2,0c-0.55,0-1,0.45-1,1S1.45,13,2,13z M20,13l2,0c0.55,0,1-0.45,1-1 s-0.45-1-1-1l-2,0c-0.55,0-1,0.45-1,1S19.45,13,20,13z M11,2v2c0,0.55,0.45,1,1,1s1-0.45,1-1V2c0-0.55-0.45-1-1-1S11,1.45,11,2z M11,20v2c0,0.55,0.45,1,1,1s1-0.45,1-1v-2c0-0.55-0.45-1-1-1C11.45,19,11,19.45,11,20z M5.99,4.58c-0.39-0.39-1.03-0.39-1.41,0 c-0.39,0.39-0.39,1.03,0,1.41l1.06,1.06c0.39,0.39,1.03,0.39,1.41,0s0.39-1.03,0-1.41L5.99,4.58z M18.36,16.95 c-0.39-0.39-1.03-0.39-1.41,0c-0.39,0.39-0.39,1.03,0,1.41l1.06,1.06c0.39,0.39,1.03,0.39,1.41,0c0.39-0.39,0.39-1.03,0-1.41 L18.36,16.95z M19.42,5.99c0.39-0.39,0.39-1.03,0-1.41c-0.39-0.39-1.03-0.39-1.41,0l-1.06,1.06c-0.39,0.39-0.39,1.03,0,1.41 s1.03,0.39,1.41,0L19.42,5.99z M7.05,18.36c0.39-0.39,0.39-1.03,0-1.41c-0.39-0.39-1.03-0.39-1.41,0l-1.06,1.06 c-0.39,0.39-0.39,1.03,0,1.41s1.03,0.39,1.41,0L7.05,18.36z"></path></svg><svg viewBox="0 0 24 24" width="24" height="24" class="darkToggleIcon_nQuB"><path fill="currentColor" d="M9.37,5.51C9.19,6.15,9.1,6.82,9.1,7.5c0,4.08,3.32,7.4,7.4,7.4c0.68,0,1.35-0.09,1.99-0.27C17.45,17.19,14.93,19,12,19 c-3.86,0-7-3.14-7-7C5,9.07,6.81,6.55,9.37,5.51z M12,3c-4.97,0-9,4.03-9,9s4.03,9,9,9s9-4.03,9-9c0-0.46-0.04-0.92-0.1-1.36 c-0.98,1.37-2.58,2.26-4.4,2.26c-2.98,0-5.4-2.42-5.4-5.4c0-1.81,0.89-3.42,2.26-4.4C12.92,3.04,12.46,3,12,3L12,3z"></path></svg></div><input type="checkbox" class="toggleScreenReader_g2nN" aria-label="Switch between dark and light mode (currently light mode)"></div></div></div><div role="presentation" class="navbar-sidebar__backdrop"></div></nav><div class="main-wrapper docs-wrapper docs-doc-page"><div class="docPage_P2Lg"><button aria-label="Scroll back to top" class="clean-btn theme-back-to-top-button backToTopButton_RiI4" type="button"></button><aside class="theme-doc-sidebar-container docSidebarContainer_rKC_"><div class="sidebar_CW9Y"><nav class="menu thin-scrollbar menu_SkdO"><ul class="theme-doc-sidebar-menu menu__list"><li class="theme-doc-sidebar-item-category theme-doc-sidebar-item-category-level-1 menu__list-item menu__list-item--collapsed"><div class="menu__list-item-collapsible"><a class="menu__link menu__link--sublist" href="/docs">Introduction</a></div></li><li class="theme-doc-sidebar-item-category theme-doc-sidebar-item-category-level-1 menu__list-item menu__list-item--collapsed"><div class="menu__list-item-collapsible"><a class="menu__link menu__link--sublist" href="/docs/basics/alphabet">Basics</a></div></li><li class="theme-doc-sidebar-item-category theme-doc-sidebar-item-category-level-1 menu__list-item"><div class="menu__list-item-collapsible"><a class="menu__link menu__link--sublist menu__link--active" href="/docs/verbs/verb-intro">Verbs</a></div><ul style="display:block;overflow:visible;height:auto" class="menu__list"><li class="theme-doc-sidebar-item-link theme-doc-sidebar-item-link-level-2 menu__list-item"><a class="menu__link" tabindex="0" href="/docs/verbs/verb-intro">Introduction to verbs</a></li><li class="theme-doc-sidebar-item-category theme-doc-sidebar-item-category-level-2 menu__list-item"><div class="menu__list-item-collapsible"><a class="menu__link menu__link--sublist menu__link--active" tabindex="0" href="/docs/verbs/present">Tenses and aspects</a></div><ul style="display:block;overflow:visible;height:auto" class="menu__list"><li class="theme-doc-sidebar-item-link theme-doc-sidebar-item-link-level-3 menu__list-item"><a class="menu__link" tabindex="0" href="/docs/verbs/present">Present tense</a></li><li class="theme-doc-sidebar-item-link theme-doc-sidebar-item-link-level-3 menu__list-item"><a class="menu__link menu__link--active" aria-current="page" tabindex="0" href="/docs/verbs/past">Past tense</a></li><li class="theme-doc-sidebar-item-link theme-doc-sidebar-item-link-level-3 menu__list-item"><a class="menu__link" tabindex="0" href="/docs/verbs/future">Future</a></li><li class="theme-doc-sidebar-item-link theme-doc-sidebar-item-link-level-3 menu__list-item"><a class="menu__link" tabindex="0" href="/docs/verbs/continuous">Continuous</a></li><li class="theme-doc-sidebar-item-link theme-doc-sidebar-item-link-level-3 menu__list-item"><a class="menu__link" tabindex="0" href="/docs/verbs/perfect">Perfect</a></li></ul></li><li class="theme-doc-sidebar-item-category theme-doc-sidebar-item-category-level-2 menu__list-item menu__list-item--collapsed"><div class="menu__list-item-collapsible"><a class="menu__link menu__link--sublist" tabindex="0" href="/docs/verbs/present-participle">Participles</a></div></li><li class="theme-doc-sidebar-item-link theme-doc-sidebar-item-link-level-2 menu__list-item"><a class="menu__link" tabindex="0" href="/docs/verbs/middle-voice">Middle voice</a></li><li class="theme-doc-sidebar-item-link theme-doc-sidebar-item-link-level-2 menu__list-item"><a class="menu__link" tabindex="0" href="/docs/verbs/subjunctive">Subjunctive</a></li><li class="theme-doc-sidebar-item-link theme-doc-sidebar-item-link-level-2 menu__list-item"><a class="menu__link" tabindex="0" href="/docs/verbs/case-governance">Case governance</a></li></ul></li><li class="theme-doc-sidebar-item-category theme-doc-sidebar-item-category-level-1 menu__list-item menu__list-item--collapsed"><div class="menu__list-item-collapsible"><a class="menu__link menu__link--sublist" href="/docs/nouns/noun-intro">Nouns</a></div></li><li class="theme-doc-sidebar-item-category theme-doc-sidebar-item-category-level-1 menu__list-item menu__list-item--collapsed"><div class="menu__list-item-collapsible"><a class="menu__link menu__link--sublist" href="/docs/adjectives/adjective-intro">Adjectives</a></div></li><li class="theme-doc-sidebar-item-category theme-doc-sidebar-item-category-level-1 menu__list-item menu__list-item--collapsed"><div class="menu__list-item-collapsible"><a class="menu__link menu__link--sublist" href="/docs/pronouns/pronoun-intro">Pronouns</a></div></li><li class="theme-doc-sidebar-item-category theme-doc-sidebar-item-category-level-1 menu__list-item menu__list-item--collapsed"><div class="menu__list-item-collapsible"><a class="menu__link menu__link--sublist" href="/docs/prepositions/preposition-intro">Prepositions</a></div></li><li class="theme-doc-sidebar-item-category theme-doc-sidebar-item-category-level-1 menu__list-item menu__list-item--collapsed"><div class="menu__list-item-collapsible"><a class="menu__link menu__link--sublist" href="/docs/sound-changes/u-shift">Sound changes</a></div></li><li class="theme-doc-sidebar-item-category theme-doc-sidebar-item-category-level-1 menu__list-item menu__list-item--collapsed"><div class="menu__list-item-collapsible"><a class="menu__link menu__link--sublist" href="/docs/reference/strong-verbs">Reference</a></div></li></ul></nav></div></aside><main class="docMainContainer_TCnq"><div class="container padding-top--md padding-bottom--lg"><div class="row"><div class="col docItemCol_DM6M"><div class="docItemContainer_vinB"><article><div class="tocCollapsible_jdIR theme-doc-toc-mobile tocMobile_TmEX"><button type="button" class="clean-btn tocCollapsibleButton_Fzxq">On this page</button></div><div class="theme-doc-markdown markdown"><header><h1>Past tense</h1></header><h2 class="anchor anchorWithStickyNavbar_mojV" id="usage">Usage<a class="hash-link" href="#usage" title="Direct link to heading">â€‹</a></h2><p>As the name suggests, the â¬…ï¸ <strong>past tense</strong> in Icelandic is used to talk about something that happened in the past. For example:</p><blockquote><p><em>Ã‰g <strong>keyrÃ°i</strong> Ã­ vinnu Ã­ morgun.<br>Doug <strong>flutti</strong> til Ãslands fyrir tuttugu Ã¡rum.<br><strong>Fannstu</strong> lyklana Ã¾Ã­na?</em></p></blockquote><p>The past tense can be used to talk about something that <em>has</em> happened, no matter if that was 3 seconds ago or 20 million years ago.</p><p>Unlike the <a href="/docs/verbs/present">present tense</a>, which can be used to talk about recurring events or the future, the past tense is decidedly for things that happened  <em>in the past</em>.</p><h2 class="anchor anchorWithStickyNavbar_mojV" id="formation">Formation<a class="hash-link" href="#formation" title="Direct link to heading">â€‹</a></h2><h3 class="anchor anchorWithStickyNavbar_mojV" id="weak-verbs">Weak verbs<a class="hash-link" href="#weak-verbs" title="Direct link to heading">â€‹</a></h3><p>Each of the three groups of <strong><span class="term" id="term-weak verb">weak verbs<span id="tooltip-weak verb" class="tooltip" style="left:NaNpx">ğŸ‡®ğŸ‡¸ <!-- -->veik sÃ¶gn</span></span></strong> forms its past tense differently, although they all share the common feature of adding an ending containing a ğŸ¦· dental consonant (<em>Ã°</em>, <em>d</em> or <em>t</em>).</p><h4 class="anchor anchorWithStickyNavbar_mojV" id="group-1">Group 1<a class="hash-link" href="#group-1" title="Direct link to heading">â€‹</a></h4><p>Group 1 verbs always have a vowel (<em>a</em> or <em>u</em>) before the ending:</p><figure><table><tr><th></th><th colspan="2">Person</th><th><em>aÃ° teikna</em></th><th><em>aÃ° byrja</em></th><th><em>aÃ° tala</em></th></tr><tr><th rowspan="3">Singular</th><th>1st</th><td><em>Ã©g</em></td><td><em>teikn<strong>aÃ°i</strong></em></td><td><em>byrj<strong>aÃ°i</strong></em></td><td><em>tal<strong>aÃ°i</strong></em></td></tr><tr><th>2nd</th><td><em>Ã¾Ãº</em></td><td><em>teikn<strong>aÃ°ir</strong></em></td><td><em>byrj<strong>aÃ°ir</strong></em></td><td><em>tal<strong>aÃ°ir</strong></em></td></tr><tr><th>3rd</th><td><em>hann<br>hÃºn<br>hÃ¡n<br>Ã¾aÃ°</em></td><td><em>teikn<strong>aÃ°i</strong></em></td><td><em>byrj<strong>aÃ°i</strong></em></td><td><em>tal<strong>aÃ°i</strong></em></td></tr><tr><th rowspan="3">Plural</th><th>1st</th><td><em>viÃ°</em></td><td><em>teikn<strong>uÃ°um</strong></em></td><td><em>byrj<strong>uÃ°um</strong></em></td><td><em>t<span class="ushift">Ã¶</span>l<strong>uÃ°um</strong></em></td></tr><tr><th>2nd</th><td><em>Ã¾iÃ°</em></td><td><em>teikn<strong>uÃ°uÃ°</strong></em></td><td><em>byrj<strong>uÃ°uÃ°</strong></em></td><td><em>t<span class="ushift">Ã¶</span>l<strong>uÃ°uÃ°</strong></em></td></tr><tr><th>3rd</th><td><em>Ã¾eir<br>Ã¾Ã¦r<br>Ã¾au</em></td><td><em>teikn<strong>uÃ°u</strong></em></td><td><em>byrj<strong>uÃ°u</strong></em></td><td><em>t<span class="ushift">Ã¶</span>l<strong>uÃ°u</strong></em></td></tr></table></figure><div class="admonition admonition-info alert alert--info"><div class="admonition-heading"><h5><span class="admonition-icon"><svg xmlns="http://www.w3.org/2000/svg" width="14" height="16" viewBox="0 0 14 16"><path fill-rule="evenodd" d="M7 2.3c3.14 0 5.7 2.56 5.7 5.7s-2.56 5.7-5.7 5.7A5.71 5.71 0 0 1 1.3 8c0-3.14 2.56-5.7 5.7-5.7zM7 1C3.14 1 0 4.14 0 8s3.14 7 7 7 7-3.14 7-7-3.14-7-7-7zm1 3H6v5h2V4zm0 6H6v2h2v-2z"></path></svg></span>U-shift</h5></div><div class="admonition-content"><p>In the plural forms (<em>viÃ° tÃ¶luÃ°um</em>, <em>Ã¾iÃ° tÃ¶luÃ°uÃ°</em>, <em>Ã¾au tÃ¶luÃ°u</em>), there is the possibility of a U-shift caused by the <em>â€‘<!-- -->u<!-- -->â€‘</em> in each ending. See <a href="/docs/sound-changes/u-shift">U-shift</a> for rules.</p></div></div><h4 class="anchor anchorWithStickyNavbar_mojV" id="group-2">Group 2<a class="hash-link" href="#group-2" title="Direct link to heading">â€‹</a></h4><p>The past tense of group 2 verbs is formed by adding an ending to the stem containing a dental consonant (<em>Ã°</em>, <em>d</em> or <em>t</em>, see <a href="#dental-suffixes">Dental suffixes</a> below). Thereâ€™s no vowel between the stem and the ending:</p><figure><table><tr><th></th><th colspan="2">Person</th><th><em>aÃ° stara</em></th><th><em>aÃ° gleyma</em></th><th><em>aÃ° benda</em></th></tr><tr><th rowspan="3">Singular</th><th>1st</th><td><em>Ã©g</em></td><td><em>star<strong>Ã°i</strong></em></td><td><em>gleym<strong>di</strong></em></td><td><em>ben<strong>ti</strong></em></td></tr><tr><th>2nd</th><td><em>Ã¾Ãº</em></td><td><em>star<strong>Ã°ir</strong></em></td><td><em>gleym<strong>dir</strong></em></td><td><em>ben<strong>tir</strong></em></td></tr><tr><th>3rd</th><td><em>hann<br>hÃºn<br>hÃ¡n<br>Ã¾aÃ°</em></td><td><em>star<strong>Ã°i</strong></em></td><td><em>gleym<strong>di</strong></em></td><td><em>ben<strong>ti</strong></em></td></tr><tr><th rowspan="3">Plural</th><th>1st</th><td><em>viÃ°</em></td><td><em>st<span class="ushift">Ã¶</span>r<strong>Ã°um</strong></em></td><td><em>gleym<strong>dum</strong></em></td><td><em>ben<strong>tum</strong></em></td></tr><tr><th>2nd</th><td><em>Ã¾iÃ°</em></td><td><em>st<span class="ushift">Ã¶</span>r<strong>Ã°uÃ°</strong></em></td><td><em>gleym<strong>duÃ°</strong></em></td><td><em>ben<strong>tuÃ°</strong></em></td></tr><tr><th>3rd</th><td><em>Ã¾eir<br>Ã¾Ã¦r<br>Ã¾au</em></td><td><em>st<span class="ushift">Ã¶</span>r<strong>Ã°u</strong></em></td><td><em>gleym<strong>du</strong></em></td><td><em>ben<strong>tu</strong></em></td></tr></table></figure><div class="admonition admonition-info alert alert--info"><div class="admonition-heading"><h5><span class="admonition-icon"><svg xmlns="http://www.w3.org/2000/svg" width="14" height="16" viewBox="0 0 14 16"><path fill-rule="evenodd" d="M7 2.3c3.14 0 5.7 2.56 5.7 5.7s-2.56 5.7-5.7 5.7A5.71 5.71 0 0 1 1.3 8c0-3.14 2.56-5.7 5.7-5.7zM7 1C3.14 1 0 4.14 0 8s3.14 7 7 7 7-3.14 7-7-3.14-7-7-7zm1 3H6v5h2V4zm0 6H6v2h2v-2z"></path></svg></span>U-shift</h5></div><div class="admonition-content"><p>In the plural forms (<em>viÃ° stÃ¶rÃ°um</em>, <em>Ã¾iÃ° stÃ¶rÃ°uÃ°</em>, <em>Ã¾au stÃ¶rÃ°u</em>), there is the possibility of a U-shift caused by the <em>â€‘<!-- -->u<!-- -->â€‘</em> in each ending. See <a href="/docs/sound-changes/u-shift">U-shift</a> for rules.</p></div></div><h4 class="anchor anchorWithStickyNavbar_mojV" id="group-3">Group 3<a class="hash-link" href="#group-3" title="Direct link to heading">â€‹</a></h4><p>The past tense of group 3 verbs is formed by:</p><ul><li>Adding an ending to the stem containing a dental consonant (<em>Ã°</em>, <em>d</em> or <em>t</em>, see <a href="#dental-suffixes">Dental suffixes</a> below). </li><li>Applying the I-shift to the stem vowel (<em>e</em> â†’ <em>a</em>, <em>y</em> â†’ <em>u</em>, <em>Ã½</em> â†’ <em>Ãº</em>).</li></ul><p>Thereâ€™s no vowel between the stem and the ending:</p><figure><table><tr><th></th><th colspan="2">Person</th><th><em>aÃ° spyrja</em></th><th><em>aÃ° semja</em></th><th><em>aÃ° flytja</em></th></tr><tr><th rowspan="3">Singular</th><th>1st</th><td><em>Ã©g</em></td><td><em>spur<strong>Ã°i</strong></em></td><td><em>sam<strong>di</strong></em></td><td><em>flut<strong>ti</strong></em></td></tr><tr><th>2nd</th><td><em>Ã¾Ãº</em></td><td><em>spur<strong>Ã°ir</strong></em></td><td><em>sam<strong>dir</strong></em></td><td><em>flut<strong>tir</strong></em></td></tr><tr><th>3rd</th><td><em>hann<br>hÃºn<br>hÃ¡n<br>Ã¾aÃ°</em></td><td><em>spur<strong>Ã°i</strong></em></td><td><em>sam<strong>di</strong></em></td><td><em>flut<strong>ti</strong></em></td></tr><tr><th rowspan="3">Plural</th><th>1st</th><td><em>viÃ°</em></td><td><em>spur<strong>Ã°um</strong></em></td><td><em>s<span class="ushift">Ã¶</span>m<strong>dum</strong></em></td><td><em>flut<strong>tum</strong></em></td></tr><tr><th>2nd</th><td><em>Ã¾iÃ°</em></td><td><em>spur<strong>Ã°uÃ°</strong></em></td><td><em>s<span class="ushift">Ã¶</span>m<strong>duÃ°</strong></em></td><td><em>flut<strong>tuÃ°</strong></em></td></tr><tr><th>3rd</th><td><em>Ã¾eir<br>Ã¾Ã¦r<br>Ã¾au</em></td><td><em>spur<strong>Ã°u</strong></em></td><td><em>s<span class="ushift">Ã¶</span>m<strong>du</strong></em></td><td><em>flut<strong>tu</strong></em></td></tr></table></figure><div class="admonition admonition-info alert alert--info"><div class="admonition-heading"><h5><span class="admonition-icon"><svg xmlns="http://www.w3.org/2000/svg" width="14" height="16" viewBox="0 0 14 16"><path fill-rule="evenodd" d="M7 2.3c3.14 0 5.7 2.56 5.7 5.7s-2.56 5.7-5.7 5.7A5.71 5.71 0 0 1 1.3 8c0-3.14 2.56-5.7 5.7-5.7zM7 1C3.14 1 0 4.14 0 8s3.14 7 7 7 7-3.14 7-7-3.14-7-7-7zm1 3H6v5h2V4zm0 6H6v2h2v-2z"></path></svg></span>U-shift</h5></div><div class="admonition-content"><p>In the plural forms (<em>viÃ° sÃ¶mdum</em>, <em>Ã¾iÃ° sÃ¶mduÃ°</em>, <em>Ã¾au sÃ¶mdu</em>), there is also the possibility of a U-shift <em>after</em> the I-shift caused by the <em>â€‘<!-- -->u<!-- -->â€‘</em> in each ending. See <a href="/docs/sound-changes/u-shift">U-shift</a> for rules.</p></div></div><h4 class="anchor anchorWithStickyNavbar_mojV" id="dental-suffixes">Dental suffixes<a class="hash-link" href="#dental-suffixes" title="Direct link to heading">â€‹</a></h4><p>The past tense ending of group 2 and 3 verbs can contain one of three ğŸ¦· <strong>dental consonants</strong> â€“ <em>Ã°</em>, <em>d</em> or <em>t</em> â€“ determined by the sound that comes directly before:</p><figure><table><tr><th>Stem ending</th><th colspan="2">Dental suffix</th><th>Group 2</th><th>Group 3</th></tr><tr><th>Vowel <br>or <br><em>f</em>, <em>g</em>, <em>r</em></th><th rowspan="5">+</th><th><em>Ã°</em></th><td><em>spÃ¡Ã°i</em><br><em>leyfÃ°i</em><br><em>fleygÃ°i</em><br><em>lÃ¦rÃ°i</em></td><td><em>flÃºÃ°i</em><br><em>krufÃ°i</em><br><em>Ã¾agÃ°i</em><br><em>spurÃ°i</em></td></tr><tr><th><em>l</em>, <em>m</em>, <em>n</em></th><th><em>d</em></th><td><em>fÃ¦ldi</em><br><em>gleymdi</em><br><em>rÃ¦ndi</em></td><td><em>duldi</em><br><em>samdi</em><br><em>hrundi</em></td></tr><tr><th><em>Ã°</em></th><th><em>dd</em></th><td><em>gÃ¦ddi</em><br><em>meiddi</em></td><td><em>gladdi</em></td></tr><tr><th><em>k</em>, <em>p</em>, <em>t</em>, <em>s</em></th><th><em>t</em></th><td><em>rÃ¦kti</em><br><em>gleypti</em><br><em>breytti</em><br><em>lÃ¦sti</em></td><td><em>lukti</em><br><em>lapti</em><br><em>flutti</em><br><em>Ã¾usti</em></td></tr><tr><th>Consonant + <em>Ã°</em>, <em>d</em>, <em>t</em></th><th><em>t</em></th><td><em>fullyrti</em><br><em>benti</em><br><em>rÃ¶lti</em><br></td><td>â€”</td></tr></table></figure><h3 class="anchor anchorWithStickyNavbar_mojV" id="strong-verbs">Strong verbs<a class="hash-link" href="#strong-verbs" title="Direct link to heading">â€‹</a></h3><p>Icelandic <strong><span class="term" id="term-strong verb">strong verbs<span id="tooltip-strong verb" class="tooltip" style="left:NaNpx">ğŸ‡®ğŸ‡¸ <!-- -->sterk sÃ¶gn</span></span></strong> form their past tense using set of vowel changes. Strong verbs can be divided into seven groups or <em>series</em> by the set of vowel changes they undergo in the past tense.</p><p>With strong verbs, itâ€™s a good idea to memorise their ğŸ§© <strong><span class="term" id="term-principal parts">principal parts<span id="tooltip-principal parts" class="tooltip" style="left:NaNpx">ğŸ‡®ğŸ‡¸ <!-- -->kennimyndir</span></span></strong>. This set of five forms will help you determine any possible form of the verb, and consists of:</p><ol><li>the <span class="term" id="term-infinitive">infinitive<span id="tooltip-infinitive" class="tooltip" style="left:NaNpx">ğŸ‡®ğŸ‡¸ <!-- -->nafnhÃ¡ttur</span></span>,</li><li>the <span class="term" id="term-present tense">present tense<span id="tooltip-present tense" class="tooltip" style="left:NaNpx">ğŸ‡®ğŸ‡¸ <!-- -->nÃºtÃ­Ã°</span></span> <span class="term" id="term-first person">first person<span id="tooltip-first person" class="tooltip" style="left:NaNpx">ğŸ‡®ğŸ‡¸ <!-- -->fyrsta persÃ³na</span></span> <span class="term" id="term-singular">singular<span id="tooltip-singular" class="tooltip" style="left:NaNpx">ğŸ‡®ğŸ‡¸ <!-- -->eintala</span></span>,</li><li>the <span class="term" id="term-past tense">past tense<span id="tooltip-past tense" class="tooltip" style="left:NaNpx">ğŸ‡®ğŸ‡¸ <!-- -->Ã¾Ã¡tÃ­Ã°</span></span> <span class="term" id="term-first person">first person<span id="tooltip-first person" class="tooltip" style="left:NaNpx">ğŸ‡®ğŸ‡¸ <!-- -->fyrsta persÃ³na</span></span> <span class="term" id="term-singular">singular<span id="tooltip-singular" class="tooltip" style="left:NaNpx">ğŸ‡®ğŸ‡¸ <!-- -->eintala</span></span>,</li><li>the <span class="term" id="term-past tense">past tense<span id="tooltip-past tense" class="tooltip" style="left:NaNpx">ğŸ‡®ğŸ‡¸ <!-- -->Ã¾Ã¡tÃ­Ã°</span></span> <span class="term" id="term-first person">first person<span id="tooltip-first person" class="tooltip" style="left:NaNpx">ğŸ‡®ğŸ‡¸ <!-- -->fyrsta persÃ³na</span></span> <span class="term" id="term-plural">plural<span id="tooltip-plural" class="tooltip" style="left:NaNpx">ğŸ‡®ğŸ‡¸ <!-- -->fleirtala</span></span>, and</li><li>the <span class="term" id="term-past participle">past participle<span id="tooltip-past participle" class="tooltip" style="left:NaNpx">ğŸ‡®ğŸ‡¸ <!-- -->lÃ½singarhÃ¡ttur Ã¾Ã¡tÃ­Ã°ar</span></span>.</li></ol><p>Here are the principal parts of seven strong verbs, one from each group:</p><figure><table><thead><tr><th>Group</th><th>Infinitive</th><th>1st p. pres. sing.</th><th>1st p. past sing.</th><th>1st p. past plu.</th><th>Past participle</th></tr></thead><tbody><tr><th>1</th><td><em>bÃ­ta</em></td><td><em>bÃ­t</em></td><td><em>beit</em></td><td><em>bitum</em></td><td><em>bitiÃ°</em></td></tr><tr><th>2</th><td><em>sjÃ³Ã°a</em></td><td><em>sÃ½Ã°</em></td><td><em>sauÃ°</em></td><td><em>suÃ°um</em></td><td><em>soÃ°iÃ°</em></td></tr><tr><th>3</th><td><em>detta</em></td><td><em>dett</em></td><td><em>datt</em></td><td><em>duttum</em></td><td><em>dottiÃ°</em></td></tr><tr><th>4</th><td><em>stela</em></td><td><em>stel</em></td><td><em>stal</em></td><td><em>stÃ¡lum</em></td><td><em>stoliÃ°</em></td></tr><tr><th>5</th><td><em>sitja</em></td><td><em>sit</em></td><td><em>sat</em></td><td><em>sÃ¡tum</em></td><td><em>setiÃ°</em></td></tr><tr><th>6</th><td><em>taka</em></td><td><em>tek</em></td><td><em>tÃ³k</em></td><td><em>tÃ³kum</em></td><td><em>tekiÃ°</em></td></tr><tr><th>7</th><td><em>grÃ¡ta</em></td><td><em>grÃ¦t</em></td><td><em>grÃ©t</em></td><td><em>grÃ©tum</em></td><td><em>grÃ¡tiÃ°</em></td></tr></tbody></table></figure><p>Below follows a detailed look at each verb group. <a href="/docs/reference/strong-verbs">See a full searchable list of strong verbs here.</a></p><h4 class="anchor anchorWithStickyNavbar_mojV" id="group-1-1">Group 1<a class="hash-link" href="#group-1-1" title="Direct link to heading">â€‹</a></h4><p><strong>Vowel series:</strong> <span class="vowel-highlight">Ã­</span><span class="dash"> â€“ </span><span class="vowel-highlight">ei</span><span class="dash"> â€“ </span><span class="vowel-highlight">i</span><span class="dash"> â€“ </span><span class="vowel-highlight">i/e</span></p><figure><table class="paradigm"><thead><tr><th width="25%">Infinitive</th><th width="25%">1st p. past sing.</th><th width="25%">1st p. past plu.</th><th width="25%">Past participle</th></tr></thead><tbody><tr><td><em>lÃ­ta</em></td><td><em>leit</em></td><td><em>litum</em></td><td><em>litiÃ°</em></td></tr><tr><td><em>skrÃ­Ã°a</em></td><td><em>skreiÃ°</em></td><td><em>skriÃ°um</em></td><td><em>skriÃ°iÃ°</em></td></tr><tr><td><em>bÃ­Ã°a</em></td><td><em>beiÃ°</em></td><td><em>biÃ°um</em></td><td><em>beÃ°iÃ°</em></td></tr></tbody></table></figure><p>One verb in this group is slightly irregular:</p><figure><table class="paradigm"><tbody><tr><td width="25%"><em>stÃ­ga</em></td><td width="25%"><em>steig/<strong>stÃ©</strong></em></td><td width="25%"><em>stigum</em></td><td width="25%"><em>stigiÃ°</em></td></tr></tbody></table></figure><h4 class="anchor anchorWithStickyNavbar_mojV" id="group-2-1">Group 2<a class="hash-link" href="#group-2-1" title="Direct link to heading">â€‹</a></h4><p><strong>Vowel series:</strong> <span class="vowel-highlight">jÃ³/jÃº</span><span class="dash"> â€“ </span><span class="vowel-highlight">au</span><span class="dash"> â€“ </span><span class="vowel-highlight">u</span><span class="dash"> â€“ </span><span class="vowel-highlight">o</span></p><figure><table class="paradigm"><thead><tr><th width="25%">Infinitive</th><th width="25%">1st p. past sing.</th><th width="25%">1st p. past plu.</th><th width="25%">Past participle</th></tr></thead><tbody><tr><td><em>bjÃ³Ã°a</em></td><td><em>bauÃ°</em></td><td><em>buÃ°um</em></td><td><em>boÃ°iÃ°</em></td></tr><tr><td><em>sjÃ³Ã°a</em></td><td><em>sauÃ°</em></td><td><em>suÃ°um</em></td><td><em>soÃ°iÃ°</em></td></tr><tr><td><em>skjÃ³ta</em></td><td><em>skaut</em></td><td><em>skutum</em></td><td><em>skotiÃ°</em></td></tr><tr><td><em>fljÃºga</em></td><td><em>flaug</em></td><td><em>flugum</em></td><td><em>flogiÃ°</em></td></tr><tr><td><em>strjÃºka</em></td><td><em>strauk</em></td><td><em>strukum</em></td><td><em>strokiÃ°</em></td></tr></tbody></table></figure><h4 class="anchor anchorWithStickyNavbar_mojV" id="group-3-1">Group 3<a class="hash-link" href="#group-3-1" title="Direct link to heading">â€‹</a></h4><p><strong>Vowel series:</strong> <span class="vowel-highlight">e/i</span><span class="dash"> â€“ </span><span class="vowel-highlight">a</span><span class="dash"> â€“ </span><span class="vowel-highlight">u</span><span class="dash"> â€“ </span><span class="vowel-highlight">u/o</span></p><figure><table class="paradigm"><thead><tr><th width="25%">Infinitive</th><th width="25%">1st p. past sing.</th><th width="25%">1st p. past plu.</th><th width="25%">Past participle</th></tr></thead><tbody><tr><td><em>detta</em></td><td><em>datt</em></td><td><em>duttum</em></td><td><em>dottiÃ°</em></td></tr><tr><td><em>skreppa</em></td><td><em>skrapp</em></td><td><em>skruppum</em></td><td><em>skroppiÃ°</em></td></tr></tbody></table></figure><p>Verbs in this group that start with <em>v-</em> in the infinitive lose this consonant before <em>u</em> or <em>o</em>:</p><figure><table class="paradigm"><tbody><tr><td width="25%"><em>verÃ°a</em></td><td width="25%"><em>varÃ°</em></td><td width="25%"><em>urÃ°um</em></td><td width="25%"><em>orÃ°iÃ°</em></td></tr><tr><td><em>vinna</em></td><td><em>vann</em></td><td><em>unnum</em></td><td><em>unniÃ°</em></td></tr></tbody></table></figure><p>And <em>binda</em> and <em>vinda</em> are slightly irregular in the singular:</p><figure><table class="paradigm"><tbody><tr><td width="25%"><em>binda</em></td><td width="25%"><em>ba<strong>tt</strong></em></td><td width="25%"><em>bundu</em></td><td width="25%"><em>bundiÃ°</em></td></tr><tr><td><em>vinda</em></td><td><em>va<strong>tt</strong></em></td><td><em>undu</em></td><td><em>undiÃ°</em></td></tr></tbody></table></figure><h4 class="anchor anchorWithStickyNavbar_mojV" id="group-4">Group 4<a class="hash-link" href="#group-4" title="Direct link to heading">â€‹</a></h4><p><strong>Vowel series:</strong> <span class="vowel-highlight">e/o</span><span class="dash"> â€“ </span><span class="vowel-highlight">a</span><span class="dash"> â€“ </span><span class="vowel-highlight">Ã¡</span><span class="dash"> â€“ </span><span class="vowel-highlight">o</span></p><figure><table class="paradigm"><thead><tr><th width="25%">Infinitive</th><th width="25%">1st p. past sing.</th><th width="25%">1st p. past plu.</th><th width="25%">Past participle</th></tr></thead><tbody><tr><td><em>bera</em></td><td><em>bar</em></td><td><em>bÃ¡rum</em></td><td><em>boriÃ°</em></td></tr><tr><td><em>skera</em></td><td><em>skar</em></td><td><em>skÃ¡rum</em></td><td><em>skoriÃ°</em></td></tr><tr><td><em>stela</em></td><td><em>stal</em></td><td><em>stÃ¡lum</em></td><td><em>stoliÃ°</em></td></tr></tbody></table></figure><p><em>Sofa</em> gets a <em>v</em> in forms with <em>a</em> and <em>Ã¡</em>:</p><figure><table class="paradigm"><tbody><tr><td width="25%"><em>sofa</em></td><td width="25%"><em>s<strong>v</strong>af</em></td><td width="25%"><em>s<strong>v</strong>Ã¡fum</em></td><td width="25%"><em>sofiÃ°</em></td></tr></tbody></table></figure><h4 class="anchor anchorWithStickyNavbar_mojV" id="group-5">Group 5<a class="hash-link" href="#group-5" title="Direct link to heading">â€‹</a></h4><p><strong>Vowel series:</strong> <span class="vowel-highlight">e/i</span><span class="dash"> â€“ </span><span class="vowel-highlight">a</span><span class="dash"> â€“ </span><span class="vowel-highlight">Ã¡</span><span class="dash"> â€“ </span><span class="vowel-highlight">e</span></p><figure><table class="paradigm"><thead><tr><th width="25%">Infinitive</th><th width="25%">1st p. past sing.</th><th width="25%">1st p. past plu.</th><th width="25%">Past participle</th></tr></thead><tbody><tr><td><em>gefa</em></td><td><em>gaf</em></td><td><em>gÃ¡fum</em></td><td><em>gefiÃ°</em></td></tr><tr><td><em>drepa</em></td><td><em>drap</em></td><td><em>drÃ¡pum</em></td><td><em>drepiÃ°</em></td></tr><tr><td><em>biÃ°ja</em></td><td><em>baÃ°</em></td><td><em>bÃ¡Ã°um</em></td><td><em>beÃ°iÃ°</em></td></tr><tr><td><em>sitja</em></td><td><em>sat</em></td><td><em>sÃ¡tum</em></td><td><em>setiÃ°</em></td></tr></tbody></table></figure><p><em>Geta</em> has an irregular past participle when it means â€œcanâ€:</p><figure><table class="paradigm"><tbody><tr><td width="25%"><em>geta</em></td><td width="25%"><em>gat</em></td><td width="25%"><em>gÃ¡tum</em></td><td width="25%"><em>get<strong>aÃ°</strong></em></td></tr></tbody></table></figure><p>However, when it means â€œto guessâ€, the past participle is <em>get<strong>iÃ°</strong></em>.</p><h4 class="anchor anchorWithStickyNavbar_mojV" id="group-6">Group 6<a class="hash-link" href="#group-6" title="Direct link to heading">â€‹</a></h4><p><strong>Vowel series:</strong> <span class="vowel-highlight">a</span><span class="dash"> â€“ </span><span class="vowel-highlight">Ã³</span><span class="dash"> â€“ </span><span class="vowel-highlight">Ã³</span><span class="dash"> â€“ </span><span class="vowel-highlight">a/e</span></p><figure><table class="paradigm"><thead><tr><th width="25%">Infinitive</th><th width="25%">1st p. past sing.</th><th width="25%">1st p. past plu.</th><th width="25%">Past participle</th></tr></thead><tbody><tr><td><em>fara</em></td><td><em>fÃ³r</em></td><td><em>fÃ³rum</em></td><td><em>fariÃ°</em></td></tr><tr><td><em>taka</em></td><td><em>tÃ³k</em></td><td><em>tÃ³kum</em></td><td><em>tekiÃ°</em></td></tr></tbody></table></figure><p>Some verbs in this group have a <em>g</em> inserted in their past tense plural forms and past participle:</p><figure><table class="paradigm"><tbody><tr><td width="25%"><em>hlÃ¦ja</em></td><td width="25%"><em>hlÃ³</em></td><td width="25%"><em>hlÃ³<strong>g</strong>um</em></td><td width="25%"><em>hle<strong>g</strong>iÃ°</em></td></tr><tr><td><em>slÃ¡</em></td><td><em>slÃ³</em></td><td><em>slÃ³<strong>g</strong>um</em></td><td><em>sle<strong>g</strong>iÃ°</em></td></tr></tbody></table></figure><p><em>Standa</em> has some gnarly consonant alternation (<em>nd</em> â†’ <em>Ã°</em>) in its past tense forms and past participle:</p><figure><table class="paradigm"><tbody><tr><td width="25%"><em>standa</em></td><td width="25%"><em>stÃ³<strong>Ã°</strong></em></td><td width="25%"><em>stÃ³<strong>Ã°</strong>um</em></td><td width="25%"><em>sta<strong>Ã°</strong>iÃ°</em></td></tr></tbody></table></figure><h4 class="anchor anchorWithStickyNavbar_mojV" id="group-7">Group 7<a class="hash-link" href="#group-7" title="Direct link to heading">â€‹</a></h4><p><strong>Vowel series:</strong> <span class="vowel-highlight">Ã©</span><span class="dash"> â€“ </span><span class="vowel-highlight">Ã©</span></p><p><strong>Vowel series:</strong> <span class="vowel-highlight">jÃ³</span><span class="dash"> â€“ </span><span class="vowel-highlight">u</span></p><p>ğŸ”¥ Group 7 is a hot mess of everything that doesnâ€™t quite fit in any other group. There is one commonality however: </p><ul><li>The vowel in the infinitive stem is (generally) the same as in the past participle.</li></ul><figure><table class="paradigm"><thead><tr><th width="25%">Infinitive</th><th width="25%">1st p. past sing.</th><th width="25%">1st p. past plu.</th><th width="25%">Past participle</th></tr></thead><tbody><tr><td><em>halda</em></td><td><em>hÃ©lt</em></td><td><em>hÃ©ldum</em></td><td><em>haldiÃ°</em></td></tr><tr><td><em>grÃ¡ta</em></td><td><em>grÃ©t</em></td><td><em>grÃ©tum</em></td><td><em>grÃ¡tiÃ°</em></td></tr><tr><td><em>leika</em></td><td><em>lÃ©k</em></td><td><em>lÃ©kum</em></td><td><em>leikiÃ°</em></td></tr><tr><td><em>hlaupa</em></td><td><em>hljÃ³p</em></td><td><em>hlupum</em></td><td><em>hlaupiÃ°</em></td></tr></tbody></table></figure><p><em>FÃ¡</em>, <em>ganga</em> and <em>bÃºa</em> get some funky consonant changes:</p><figure><table class="paradigm"><tbody><tr><td width="25%"><em>fÃ¡</em></td><td width="25%"><em>fÃ©<strong>kk</strong></em></td><td width="25%"><em>fe<strong>ng</strong>um</em></td><td width="25%"><em>fe<strong>ng</strong>iÃ°</em></td></tr><tr><td><em>ganga</em></td><td><em>ge<strong>kk</strong></em></td><td><em>gengum</em></td><td><em>gengiÃ°</em></td></tr><tr><td><em>bÃºa</em></td><td><em>bjÃ³</em></td><td><em>bju<strong>gg</strong>um</em></td><td><em>bÃºiÃ°</em></td></tr></tbody></table></figure></div></article><nav class="pagination-nav docusaurus-mt-lg" aria-label="Docs pages navigation"><div class="pagination-nav__item"><a class="pagination-nav__link" href="/docs/verbs/present"><div class="pagination-nav__sublabel">Previous</div><div class="pagination-nav__label">Present tense</div></a></div><div class="pagination-nav__item pagination-nav__item--next"><a class="pagination-nav__link" href="/docs/verbs/future"><div class="pagination-nav__sublabel">Next</div><div class="pagination-nav__label">Future</div></a></div></nav></div></div><div class="col col--3"><div class="tableOfContents_cNA8 thin-scrollbar theme-doc-toc-desktop"><ul class="table-of-contents table-of-contents__left-border"><li><a href="#usage" class="table-of-contents__link toc-highlight">Usage</a></li><li><a href="#formation" class="table-of-contents__link toc-highlight">Formation</a><ul><li><a href="#weak-verbs" class="table-of-contents__link toc-highlight">Weak verbs</a></li><li><a href="#strong-verbs" class="table-of-contents__link toc-highlight">Strong verbs</a></li></ul></li></ul></div></div></div></div></main></div></div><footer class="footer"><div class="container container-fluid"><div class="footer__bottom text--center"><div class="footer__copyright">Copyright Â© 2022 Max Naylor</div></div></div></footer></div>
<script src="/assets/js/runtime~main.eed9b916.js"></script>
<script src="/assets/js/main.c1838c1e.js"></script>
</body>
</html>